臺灣桃園地方法院小額民事判決
111年度桃小字第230號
原      告  王書珮
訴訟代理人  陳榮基
            王書勳
被      告  陳維琳
訴訟代理人  鄭秀卿
上列當事人間請求損害賠償事件，本院於民國111年3月25日言詞
辯論終結，判決如下：
　　主    文
被告應給付原告新臺幣捌萬元，及自民國一一一年一月十四日起
至清償日止，按週年利率百分之五計算之利息。
訴訟費用新臺幣壹仟元由被告負擔。
本判決得假執行。
    事實及理由
一、原告主張：被告於民國110年8月7日下午3時7分許，駕駛車
    牌號碼000-0000號自用小客車（下稱肇事車輛），行經桃園
    市桃園區中正路，嗣於中正路與南平路口（下稱系爭路口）
    ，貿然左轉欲至南平路而進入對向車道，適有對向車道由原
    告駕駛其所有車牌號碼00-0000號自用小客車（下稱系爭車
    輛）見狀閃避不及，兩車因而發生碰撞，致系爭車輛受損，
    系爭車輛修復費用新臺幣（下同）10萬5,890元，扣除折舊
    後為8萬元，爰依侵權行為法律關係提起本件訴訟等語，並
    聲明：被告應給付原告8萬元，及自起訴狀繕本送達翌日起
    至清償日止，按週年利率5％計算之利息。　　
二、被告則以：其係依義交指揮行進，其無過失等語，資為抗辯
    ，並聲明：原告之訴駁回。
三、本院之判斷：
  ㈠按因故意或過失，不法侵害他人之權利者，負損害賠償責任
    。汽車、機車或其他非依軌道行駛之動力車輛，在使用中加
    損害於他人者，駕駛人應賠償因此所生之損害，民法第184
    條第1項前段、第191條之2前段分別定有明文。汽車行駛至
    交岔路口，轉彎車應讓直行車先行，道路交通安全規則第10
    2條第1項第7款定有明文。
　㈡經查，本院勘驗路口監視器錄影畫面結果略以：肇事車輛左
    轉彎進入南平路，系爭路口之中正路雙向車道中間為捷運施
    工工地，肇事車輛左轉後直行進入對向車道，系爭車輛從中
    正路對向車道直行，前方號誌為綠燈，兩車發生碰撞等情，
    有本院勘驗筆錄附卷可參（見本院卷第62頁），足認肇事車
    輛為轉彎車，系爭車輛為直行車。被告為轉彎車未為禮讓直
    行車即系爭車輛而發生碰撞自有過失。又依上開勘驗結果，
    肇事車輛係自行進入對向車道，被告抗辯其係依義交指揮進
    入對向車道，其無過失云云（見本院卷第63頁）自不可採。
    另系爭路口之中正路雙向車道中間為捷運施工工地，有現場
    圖、本院勘驗筆錄及照片附卷可參（見本院卷第26頁、第33
    至42頁、第62頁），是被告於系爭交岔路口左轉後左右兩側
    為捷運工地，被告駕駛之肇事車輛對原告而言形同南平路直
    行車輛，而原告直行之中正路行向號誌既係綠燈，原告對被
    告駕駛肇事車輛從前方左側南平路行向進入其直行車道無注
    意可能性，原告自無與有過失。至於桃園市政府車輛行車事
    故鑑定會（下稱車鑑會）鑑定意見雖認原告未充分注意車前
    狀況，為肇事次因，有車鑑會桃市鑑0000000案鑑定意見書
    附卷可參（見本院卷第12至15頁），與本院前開認定不同，
    為本院所不採，併此敘明。從而，被告駕駛行為確有過失，
    就本件事故應負全部過失責任，且其過失行為與原告所受損
    害具有相當因果關係，被告應負侵權行為損害賠償之責。
　㈢按負損害賠償責任者，除法律另有規定或契約另有訂定外，
    應回復他方損害發生前之原狀；該項情形，債權人得請求支
    付回復原狀所必要之費用，以代回復原狀，民法第213條第1
    項、第3項定有明文。債權人所得請求回復原狀之必要費用
    ，倘以修復費用為估定其回復原狀費用之標準，修理時以新
    品換舊品時，應予折舊（最高法院108年度台上字第363號民
    事判決參照）。經查，系爭車輛受損維修工資、鈑金及烤漆
    8萬0,900元、零件2萬4,990元，合計10萬5,890元，有估價
    單及照片附卷可參（見本院卷第16至18頁），依上開規定，
    原告自得請求被告應賠償系爭車輛因回復原狀所必要之費用
    。又依行政院所頒固定資產耐用年數表及固定資產折舊率之
    規定，汽車如非屬運輸業用客車、貨車，耐用年數為5年，
    依定率遞減法每年折舊千分之369，其最後1年之折舊額，加
    歷年折舊累計額，總和不得超過該資產成本原額之10分之9
    ，而系爭車輛於89年4月出廠，有車籍資料在卷可稽（見本
    院個資卷），迄本件車禍發生時即110年8月7日，已逾5年耐
    用年限，則零件扣除折舊後之修復費用為2,499元（計算式
    ：2萬4,990÷10＝2,499），加計無須折舊之工資、鈑金及烤
    漆8萬0,900元，系爭車輛回復原狀費用為8萬3,399元（計算
    式：2,499+8萬0,900=8萬3,399）。原告請求被告賠償8萬元
    ，既未逾上開原告得請求損害賠償之範圍，自有理由。
四、按給付無確定期限者，債務人於債權人得請求給付時，經其
    催告而未為給付，自受催告時起，負遲延責任。其經債權人
    起訴而送達訴狀，或依督促程序送達支付命令，或為其他相
    類之行為者，與催告有同一之效力。又遲延之債務，以支付
    金錢為標的者，債權人得請求依法定利率計算之遲延利息。
    但約定利率較高者，仍從其約定利率，而應付利息之債務，
    其利率未經約定，亦無法律可據者，週年利率為5％，民法第
    229條第2項、第233條第1項、第203條分別定有明文。經查
    ，上開債務為金錢債務，然無確定期限，亦無約定之利率，
    被告應自受催告時起，負遲延責任，給付週年利率5％遲延利
    息，而起訴狀繕本於111年1月3日寄存送達被告，有本院送
    達證書在卷可稽（見本院卷第44頁），於同年月13日生送達
    效力，原告請求自起訴狀繕本送達翌日即111年1月14日起至
    清償日止，按週年利率5％計算之遲延利息，自有理由。
五、綜上所述，原告依侵權行為之法律關係，請求被告給付8萬
    元，及自111年1月14日起至清償日止，按週年利率5％計算之
    利息，為有理由，應予准許。
六、本件係依民事訴訟法第436條之8第1項規定適用小額訴訟程
    序所為之判決，依同法第436條之20規定，應就被告敗訴之
    部分，依職權宣告假執行。
七、訴訟費用負擔之依據：民事訴訟法第78條，並依同法第436
    條之19第1項規定，確定訴訟費用額如主文第2項所示。
中　　華　　民　　國　　111 　年　　4 　　月　　6 　　日
                  桃園簡易庭  法  官  張明宏
以上為正本係照原本作成。
如不服本判決，應於送達後20日內，向本院提出上訴狀並表明上
訴理由，如於本判決宣示後送達前提起上訴者，應於判決送達後
20日內補提上訴理由書（須附繕本）。
如委任律師提起上訴者，應一併繳納上訴審裁判費。   
中　　華　　民　　國　　111 　年　　4 　　月　　7 　　日
                              書記官  石曉芸
附錄：
一、民事訴訟法第436條之24第2項：
　  對於小額程序之第一審裁判上訴或抗告，非以其違背法令為
    理由，不得為之。
二、民事訴訟法第436條之25：
　  上訴狀內應記載上訴理由，表明下列各款事項：
　  ㈠原判決所違背之法令及其具體內容。
　  ㈡依訴訟資料可認為原判決有違背法令之具體事實。
三、民事訴訟法第471條第1項：（依同法第436條之32第2項規定
    於小額事件之上訴程序準用之）
    上訴狀內未表明上訴理由者，上訴人應於提起上訴後20日內
    ，提出理由書於原第二審法院；未提出者，毌庸命其補正，
    由原第二審法院以裁定駁回之。